# 请教陈版及各位前辈，历史建筑修缮的政府补助

提问人：zhaozefa 时间：2011-12-27 22:25:13
感谢fanxu7788的回复，对于 5 千万作为政府补贴，可以视同对以前发生成本的补贴，按政府补助处理，冲减生产成本； 但对 3 千万已说明是修缮借款，虽说不用还，但现在做为政府补助的话，属于与损益有关的政府补助还是与资产有关的政府补助？ 把它视同一种企业受托待为修缮的行为是否更为妥当

回答人：chenyiwei
如果该历史建筑的产权是归属政府的，企业不能直接从该历史建筑获取经济利益的，则作为受托修缮应可行。如果产权归属本企业，相关收益也归属本企业，即本企业修缮自有资产，则建议作为与收益相关的政府补助处理。